【裁判字號】    95,訴,547
【裁判日期】    950414
【裁判案由】    毒品危害防制條例
【裁判全文】
臺灣桃園地方法院刑事判決               95年度訴字第547號
公  訴  人  臺灣桃園地方法院檢察署檢察官
被      告  甲○○
                      號
上列被告因毒品危害防制條例案件，經檢察官提起公訴（94年度
毒偵字第6200號），本院合議庭裁定改依簡式審判程序，茲判決
如下：
    主  文
甲○○施用第一級毒品，累犯，處有期徒刑捌月。
    事  實
一、甲○○曾因違反肅清煙毒條例、麻醉藥品管理條例案件，經
    本院於民國83年6 月21日以83年度訴字第657 號判決分別判
    處有期徒刑3 年2 月、3 月，於83年11月25日判決確定；又
    因違反麻醉藥品管理條例案件，經本院於84年3 月6 日以83
    年度訴字第1670號判決判處有期徒刑4 月，於84年5 月25日
    判決確定；前開3 有期徒刑經臺灣高等法院以84年度聲字第
    1548號裁定定應執行刑有期徒刑3 年4 月；又因違反肅清煙
    毒條例案件，經臺灣高等法院以84年度上訴字第4521號判決
    判處有期徒刑3 年3 月，於84年9 月13日判決確定；復因違
    反麻醉藥品管理條例案件，經本院以84年度訴字第1145號判
    決判處有期徒刑5 月，於84年11月6 日判決確定；前開2 有
    期徒刑經本院以85年度聲字第186 號裁定定應執行刑有期徒
    刑3 年5 月。上揭應執行刑有期徒刑3 年4 月、3 年5 月部
    分接續執行，於87年5 月6 日假釋出獄，嗣經撤銷假釋，應
    執行殘刑3 年8 月8 日，於90年3 月23日入監執行，於93年
    9 月3 日縮刑期滿，翌日出監。
二、甲○○前曾因施用毒品案件，經裁定送觀察、勒戒後，認有
    繼續施用毒品之傾向，經裁定令入戒治處所施以強制戒治，
    於90年10月15日強制戒治期滿，經臺灣桃園地方法院檢察署
    檢察官於90年10月15日以90年度戒偵字第963 號為不起訴處
    分確定在案。詎甲○○仍無法戒除毒癮，復基於施用第一級
    毒品海洛因、第二級毒品安非他命之犯意，於94年11月7 、
    8 日某不詳時間，在桃園縣觀音鄉某不詳友人之住處內，以
    將海洛因、安非他命一同放置在吸食器內，再以火燒烤產生
    煙霧後吸食之方式，施用第一級毒品海洛因、第二級毒品安
    非他命各1 次。嗣經警於94年11月9 日15時10分許，在桃園
    縣龍潭鄉三坑村三坑子95之4 號查獲。
三、案經桃園縣政府警察局中壢分局報告臺灣桃園地方法院檢察
    署檢察官偵查起訴。
    理  由
一、按被告所犯為死刑、無期徒刑、最輕本刑為 3年以上有期徒
    刑之罪或高等法院管轄第一審案件者外，於準備程序進行中
    ，被告先就被訴事實為有罪之陳述時，審判長得告知被告簡
    式審判程序之旨，並聽取當事人、代理人、辯護人及輔佐人
    之意見後，裁定進行簡式審判程序，刑事訴訟法第273條之1
    第1 項定有明文。本件被告甲○○為有罪陳述，且所犯非死
    刑、無期徒刑、最輕本刑為3 年以上有期徒刑之罪或高等法
    院管轄第一審案件，經踐行上開程序後，由合議庭裁定由受
    命法官獨任改依簡式審判程序審理，合先敘明。
二、訊據被告甲○○於本院訊問時坦承上揭施用第一級毒品海洛
    因、第二級毒品安非他命之事實不諱，而被告為警查獲後，
    經警採集其尿液檢體送驗，以酵素免疫分析法初步檢驗，再
    以氣相層析質譜儀法確認檢驗結果，呈安非他命、甲基安非
    他命、嗎啡、可待因陽性反應，有臺灣尖端先進生技醫藥股
    份有限公司濫用藥物檢驗報告1 紙附卷可稽，足見被告前開
    自白確與事實相符，堪以採信。被告前曾因施用毒品案件，
    經裁定送觀察、勒戒後，認有繼續施用毒品之傾向，經裁定
    令入戒治處所施以強制戒治，於90年10月15日強制戒治期滿
    ，經臺灣桃園地方法院檢察署檢察官於90年10月15日以90年
    度戒偵字第963 號為不起訴處分確定在案等情，有臺灣高等
    法院被告前案紀錄表在卷可稽，足認被告係於前案強制戒治
    執行完畢後，5 年內再犯本件施用第一級、第二級毒品之罪
    ，與毒品危害防制條例第23條第2 項規定相符，殆無疑問。
    本件事證明確，被告犯行堪以認定，應予依法論科。
三、核被告甲○○所為，係犯毒品危害防制條例第10條第1 項施
    用第一級毒品罪、同條例第10條第2 項施用第二級毒品罪。
    被告持有海洛因、安非他命之低度行為，為其施用海洛因、
    安非他命之高度行為所吸收，均不另論罪。被告係以將海洛
    因、安非他命一同置於吸食器內點燃燒烤產生煙霧吸聞之方
    式同時施用海洛因、安非他命各1 次，此經被告陳明在卷，
    則被告於同時、地，以同一方法，施用海洛因、安非他命各
    1 次，以一個施用行為同時觸犯上開2 罪名，為想像競合犯
    ，應依刑法第55條之規定從一重論以施用第一級毒品罪。公
    訴意旨認被告所犯施用第一級毒品、施用第二級毒品2 罪係
    分別起意、方法各異，應予分論併罰，惟本件並無積極證據
    足證被告前開關於施用海洛因、安非他命之方法部分所述不
    實，此部分公訴意旨容有未洽，附予敘明。被告有如事實欄
    一所載之犯罪科刑及執行情形，有臺灣高等法院被告前案紀
    錄表在卷足參，其受有期徒刑執行完畢，5 年內再犯本件有
    期徒刑以上之罪，為累犯，應依刑法第47條規定加重其刑。
    爰審酌被告經強制戒治後仍再施用毒品，顯見戒毒意志不堅
    ，及其犯罪戕害自身，尚無害及他人，且犯罪後坦承犯行等
    一切情狀，量處如主文所示之刑，以資懲儆。
據上論斷，應依刑事訴訟法第273 條之1 第1 項、第299 條第1
項前段，毒品危害防制條例第10條第1 項、第2 項，刑法第11條
前段、第47條、第55條，判決如主文。
本案經檢察官古慧珍到庭執行職務。
中    華    民    國    95    年    4     月    14    日
                  刑事第十庭  法  官   蔡和憲
上正本證明與原本無異。
如不服本判決書，應於送達後10日內，向本院提出上訴狀。
                              書記官   常毓生
中    華    民    國    95    年    4     月    17    日
毒品危害防制條例第10條第1項、第2項：
施用第一級毒品者，處 6 月以上 5 年以下有期徒刑。
施用第二級毒品者，處 3 年以下有期徒刑。


司法院資訊處製作；財團法人民間司法改革基金會備份。
